# 中央企业改制时点非资本性权益如何处理

提问人：于呈 时间：2018-01-05 00:28:02
陈老师：您好！中央企业改制如何处理，请指导！
2017 年 7 月，国资委下发中央企业改制方案，中央企业集团本部都是将集团公司改为集团有限公司，办理了工商变更，实收资本一般不变，也未进行评估和验证。对于改制时点的留存收益、专项储备、其他综合收益等如何处理。如果一次性计入资本公积，那边中央企业上交国家分红就无法列支了，如果维持不变，也不符合改制处理，请指导！

回答人：chenyiwei
个人理解，此时除了专项储备和一般风险准备这些明显不用于折股的留存收益项目以外，其他项目均应转入变更后公司制企业的实收资本和资本公积项目，即公司制企业刚设立时的留存收益为零。建议先上缴国有资本收益，剩下部分再用于折股。